# Jonathan Torres

Ingeniero de sistemas- Bogotá \$\inc\$304 342 3040 (2) jtorresd 23@hotmail.com



Ingeniero de sistemas con capacidad para competir en el mercado laboral como una persona integral, con buena formación intelectual, moral, ética y profesional. Con alto espíritu de investigación, mentalidad abierta al cambio que me permite adaptarme a situaciones y aplicar conocimientos para proponer, desarrollar, implementar, validar y gestionar soluciones innovadoras basadas en tecnologías de información que satisfagan las necesidades de cualquier tipo de organización ofreciendo al mismo tiempo soluciones viables a esta.

\_\_\_\_\_

# **FORMACION ACADEMICA:**

- Arquitecto de Soluciones AWS
   Smart Data, Lima-Perú 2024
- Ingeniero de Sistemas Universidad El Bosque, Bogotá - 2020
- Certificación en inglés B1b
   Centro de Lenguas, Universidad El Bosque, Bogotá 2019
- **Técnico de Sistemas** Undesco – 2008

# **CERTIFICACIONES:**

- Trellix Certified Architect: Endpoint Detection and Response (EDR)
- Trellix Certified Architect: Network Security (NX)
- Trellix Certified Architect: Endpoint Security (HX)
- Trellix Certified Architect: Email Security
- Trellix Certified Architect: Data Protection
- Trellix Certified Architect: Insights
- Skyhighsecurity: Security Service Edge

### **EXPERIENCIA LABORAL:**

- Ingeniero Pre-Venta en Ciberseguridad (Trellix) MPS Mayorista de Colombia Bogotá - 10/01/2023 a 11/05/2023
  - -Entrenamiento técnico y consultivo de ciberseguridad a nivel de canal.
  - Apoyo en certificaciones y procesos técnicos.
  - Desarrollo de demostraciones

técnicas y pruebas de concepto para clientes.

- Énfasis en venta consultiva
- -Realización de cotizaciones a nivel de proyecto.
- -Detección y calificación de oportunidades.
- Backend Java Developer

  <u>HEINSOHN BUSINESS</u>

  <u>TECHNOLOGY</u> *Bogotá 10/12/2020 a 01/03/2021*

- Desarrollo de algoritmos (backend) para proyectos de fondos pensionales.
- Tecnologías usadas: Java, Ant, Maven, Wildfly, SVN, MySQL, Oracle.

# Help Desk

SYE. Sistemas Electrónicos Bogotá - 02/09/2019 a 15/02/2020

- Gestión de incidencias TIC.
- Mantenimiento de equipos y soporte técnico.
- -Gestionar infraestructura y soporte técnico de equipos de cómputo.

-Configuración de políticas de seguridad en redes.

# Administrador de Bases de Datos

Enel-Codensa-DFC Bogotá - 02/08/2018 a 28/01/2019

- Bases de datos SQL en motores access
- Administración de bases de datos SOL.
- Automatización y generación de informes en VBA (excel,power point, word).
- -Análisis de grandes volúmenes de datos.

## **COMPETENCIAS CLAVE:**

- Liderazgo y gestión de equipos
- Servicios de cómputo y almacenamiento en AWS (ec2, S3, efs, IAM, RDS, CloudFormation, AWS Lambda, VPC, ELB, CloudTrail).
- Resolución de problemas bajo presión.
- Metodologías Ágiles (Scrum).
- Programación en Java.
- Manejo de bases de datos (MySQL, Oracle, SQL Server)
- Herramientas ofimáticas: Excel avanzado, PowerPoint, Word.
- Administración de sistemas operativos (Windows, Linux, AWS).
- Seguridad de la información.
- Análisis de datos y automatización (VBA, ETL).
- Trabajo en equipo y capacidad de adaptación.

# **CONOCIMIENTOS COMPLEMENTARIOS**

- Diseño de arquitecturas escalables y de alta disponibilidad: Diseño de entornos multi-zona y multi-región, garantizando redundancia y recuperación ante fallos.
- Servicios de cómputo y almacenamiento en AWS: Implementación y administración de instancias EC2, configuración de balanceadores de carga y redes virtuales, y uso de S3 y EFS para almacenamiento.
- Administración de bases de datos: Configuración y optimización de bases de datos relacionales y NoSQL en RDS, DynamoDB y otros servicios de AWS.
- Automatización y orquestación: Uso de servicios como CloudFormation y AWS
   Lambda para automatizar despliegues y procesos en la nube.

- Seguridad y control de acceso: Administración de identidades y accesos mediante IAM, configuraciones de seguridad en redes, y auditoría de actividades con CloudTrail.
- Optimización de costos: Estrategias para controlar costos y mejorar la eficiencia mediante políticas de ahorro, uso de instancias reservadas y otras prácticas de optimización.
- Instalación y Administración de Sistemas Operativos Windows y Linux (Fedora, Ubuntu Sever, Centos 7, Máquinas virtuales Oracle, Gestion de comandos Shell, Bash, Firewall, Iptables, Cluster, Firewall, Manejo de Paquetes.
- Ofimáticos tanto para Windows como para Linux).
- o Instalación de Servidor Web, Servidor de Aplicativos Java, Servidores de Bases de Datos en Linux y Windows. o Diseñar y Administrar Redes LAN.
- Analizar, Diseñar y Elaborar Modelos en Sistemas de Información. o Participar en Proyectos de Investigación.
- Conocimientos de programación en Jsp, Html 5, Java, Sql, PLSQL.
- Elaboración y Administración de Bases de Datos en Software comercial como en Software libre (Motores: Oracle, Maria, MySql, Mongo, Acces, Mongo). o Diseño y Elaboración de Páginas Web.
- Apto para migrar lógica y sintaxis a otros lenguajes de programación.
- Desarrollo de aplicativos Web 2.0 o superior en Jsf e Hibernate, conexión a Postgres
   Oracle MySql SqlServer. o Trabajar grupos de desarrollo bajo metodologías ágiles (Scrum).
- Elaboración de presentaciones dinámicas (Prezi y Power Point). o Diagramar casos UML, Historias de usuario.
- Elaboración de informes ofimáticos, Excel avanzado (Tablas dinámicas, Análisis de datos, automatización de procesos, Programación en VBA).
- o Arquitectura de software y computo (BPM,Canvas,Kpis). o Elaboración de móldelos de simulación de sistemas en Vensim.
- Conocimientos en inteligencia de negocios (Business inteleigen (ETL)(CUBOS OLAP/ROLAP,PLSQL). o Manejo de la nube en herramienta Microsoft Azure y básicos de Machine Learning.
- Conocimientos en seguridad de la información (Algoritmos, Ley 1273, o Manejo de habilidades blandas y atención a clientes., Legislación y Normatividad).
- o Gobernación de datos (Organismos Reglas (políticas, normas, directrices, reglas de negocio), Derechos de decisión, Responsabilidad y Métodos de ejecución para personas y sistemas de información que realizan.